臺灣臺中地方法院民事裁定
111年度聲字第109號
聲  請  人  林秀琴  



相  對  人  甲斐真美


            仁平章吾


上列當事人間聲請停止執行事件，本院裁定如下：
    主  文
聲請人為相對人供擔保新臺幣40萬元後，本院111年度司執字第3
2407號清償債務事件之強制執行程序（含囑託臺灣彰化地方法院
111年度司執助字第410號清償債務事件之強制執行程序），於本
院111年度訴字第657號確認債權不存在事件裁判確定，或因和解
、調解、撤回起訴而終結前，應暫予停止。
    理　由
一、按債務人主張支付命令上所載債權不存在而提起確認之訴者
    ，法院依債務人聲請，得許其提供相當並確實之擔保，停止
    強制執行，民事訴訟法第521條第3項定有明文。考其立法意
    旨，乃依同條第1項規定，支付命令僅有執行力，而債務人
    對於已確定之支付命令不服者，除於債權人已聲請強制執行
    時，提起債務人異議之訴外，尚可提起確認之訴以資救濟。
    為兼顧債權人及債務人之權益及督促程序之經濟效益，參酌
    非訟事件法第195條第3項規定，債務人主張支付命令上所載
    債權不存在而提起確認之訴者，法院依債務人聲請，得許其
    提供相當並確實之擔保，停止強制執行（最高法院108年度
    台抗字第495號裁定意旨參照）。又法院依民事訴訟法第521
    條第3項定擔保金額而准許停止強制執行之裁定者，該項擔
    保係備供債權人因停止執行所受損害之賠償，其數額應依標
    的物停止執行後，債權人未能即時受償或利用該標的物所受
    之損害額，或其因另供擔保強制執行所受之損害額定之，非
    以標的物之價值或其債權額為依據。申言之，應以債權人因
    執行程序之停止，致原預期受償之時間延後所生之損害，為
    定擔保數額之依據。而依通常社會觀念，使用金錢之對價即
    為利息，執行債權倘為金錢債權，債權人因執行程序停止，
    致受償時間延後，可認係損失停止期間利用該債權總額所能
    取得之利息。
二、聲請意旨略以：相對人執本院110年度司促字第37800號支付
    命令對聲請人財產聲請強制執行，經本院以111年度司執字
    第32407號清償債務事件（下稱系爭執行事件）受理在案，
    惟聲請人已另向本院提起確認債權不存在之訴（本院111年
    度訴字第657號），主張該支付命令債權已因清償而消滅，
    若任由執行程序繼續進行，將造成聲請人遭扣押之債權難以
    回復之損害，爰聲請於該確認債權不存在之訴確定前，願供
    擔保停止系爭執行事件之強制執行程序等語。
三、經查，相對人執本院110年度司促字第37800號支付命令為執
    行名義，向本院聲請對聲請人之財產為強制執行，經本院以
    系爭執行事件受理在案，強制執行程序尚未終結，且聲請人
    已對相對人提起確認債權不存在之訴，現由本院審理中等情
    ，業經本院調取上開執行卷宗及111年度訴字第657號確認債
    權不存在之訴訴訟卷宗查閱屬實，本院認聲請人之聲請，於
    法尚無不合。又相對人聲請對聲請人執行新臺幣（下同）18
    1萬1,610元本金及按週年利率5％計算之利息，揆諸前揭說明
    ，擔保數額之計算應以相對人延後受償之期間所能取得之利
    息為依據。參以本案訴訟標的金額已逾民事訴訟法第466條
    所定數額，屬得上訴第三審事件，依各級法院辦案期限實施
    要點規定，第一、二、三審通常程序審判案件之辦案期限分
    別為1年4個月、2年、1年，共計4年4個月，故相對人於停止
    執行期間可能遭受之損害為39萬2,516元【計算式：181萬1,
    610元×5％×（4+4/12）＝39萬2,516元，元以下四捨五入】。
    復慮及兩造間本案訴訟有因送達、上訴或調查證據等其他原
    因使訴訟遲滯之可能，致相對人未能受償之期間延長而損害
    增加，應酌予提高為40萬元。是本院認聲請人應供擔保之數
    額，以40萬元為適當。
四、依民事訴訟法第521條第3項，裁定如主文。
中　　華　　民　　國　　111 　年　　4 　　月　　26　　日
　　　　　　　　　民事第四庭  審判長法  官　黃渙文
                                    法  官  林金灶
                                    法  官　董庭誌
正本係照原本作成。
如不服本裁定，應於送達後10日內向本院提出抗告狀，並繳納抗
告裁判費新臺幣1,000元。
中　　華　　民　　國　　111 　年　　4 　　月　　27　　日
                                    書記官  江慧貞